# 请教陈版-清算企业收益是否抵消

提问人：paul2 时间：2014-11-11 10:31:25
请教陈版： A企业有下属B和C企业，均为全资子公司，当年B企业清算完毕，A取得清算收益 100 万元，A单体确认投资收益 100 万，在合并报表中是否要抵消 100 万投资收益？ 若A当期利润含投资收益为 110 万，C利润为 10 万，如果抵消投资收益则为 20 万，在结果体现上会比较奇怪，即单体利润相加为 120 万，合并为 20 万；为避免以上结果是否A收到的清算收益直接确认到权益中，就不用抵消100 万？

回答人：chenyiwei
A的合并报表层面应抵销该清算损益。个别报表层面损益大于合并报表层面的原因是损益的计算基础不一致造成，完全可以合理解释。将该收益在个别报表层面计入权益的做法将导致违反会计基本原理，因此不可取。

提问人：zhs7403 时间：2014-11-11 20:53:16
陈老师，您的回答“A的合并报表层面应抵销该清算损益。”这一句我没太理解。 我理解b清算了，不纳入a合并报表，实际 100 万类似处置收益.当然也要减去b在纳入a合并时期的 归属母公司利润数字。

回答人：chenyiwei
站在A的合并报表角度，这是合并报表范围内的重组，不应影响合并报表层面体现的合并集团整体对外财务状况、经营成果和现金流量，也不会在合并报表层面产生损益影响。

提问人：zhs7403 时间：2014-11-11 21:22:45
陈老师，您回复我理解。但我理解您回复这种清算应属于被清算企业资产均处置给了母公司。因此属于集团内重组，不产生投资收益。但如果被清算企业资产处置到了合并外企业，那么是否就是我理解的合并层面的投资收益=清算收益减去被清算以前归属于母公司的净资产？

回答人：chenyiwei
可以这样理解。与合并报表准则（ 2014 年修订）第五十条规定的合并报表层面丧失控制权损益的计算方法一致。

提问人：paul2 时间：2014-11-12 09:48:16
假如仅有A和B这 2 家企业，B企业被清算后收益 100 万，此时A只有单体而无合并报表，是否在单体内确认投资收益，如果确认那么和前述情况即有C企业而需要编制合并报表的情况下投资收益的确认不一致（有C的合并报表不确认投资收益）？

回答人：chenyiwei
单体层面可确认投资收益，但这种情况下单体和合并报表层面事实上是无法衔接的。

提问人：paul2 时间：2014-11-12 09:57:38
B企业由于清算，提前将除资金外的资产和负债全部处置完毕，清算完毕时清算处置资金是否也视同集团内资产处置？ B企业的清算收益完全由以前年度的盈利组成，A取得收益时是否不区分以前年度和当年年度全部计入当期投资收益？

回答人：chenyiwei
个别报表层面，投资收回的损益是通过将收回的净资产与原投资成本比较确定的，所以不区分子公司的当年度收益和以前年度收益，均体现在个别报表层面的本年度投资收益中。